臺灣高等法院臺中分院刑事判決　　　　　　　九十一年度上更(一)字第一三三號
　　上　訴　人　臺灣彰化地方法院檢察署檢察官
　　被　　　告　甲○○
右上訴人因被告毒品危害防制條例案件，不服臺灣彰化地方法院九十年度上訴字第一
九二七號中華民國九十一年二月五日第一審判決（起訴案號：臺灣彰化地方法院檢察
署八十九年度偵字第八五七七號），提起上訴，判決後經最高法院發回，本院判決如
左：
    主      文
原判決關於販賣第二級毒品部分撤銷。
甲○○共同連續販賣第二級毒品，處有期徒刑柒年貳月。
販賣第二級毒品所得之新台幣貳仟元沒收，如全部或一部不能沒收時，以其財產抵償
之。
    事      實
一、甲○○與盧香君（共同連贖販賣第二級毒品安非他命部分，業經本院於民國九十
    一年五月三日以九十年度上訴字第二八二號判處有期徒刑七年五月，盧香君上訴
    第三審後撤回上訴確定）係男女朋友關係，二人共同基於販賣毒品之概括犯意聯
    絡，於民國八十九年年初（起訴書事實欄記載為八十九年二、三月間，惟附表記
    載之犯罪時間為八十九年初，其事實欄記載為八十九年二、三月間起，顯係誤載
    ），先後在如附表一所示之時間、地點，以新台幣（下同）一千元價格，共同販
    賣第二級毒品安非他命予柯寶時二次，嗣於八十九年十一月十一日凌晨零時許，
    在彰化縣彰化市○○路三民市場前，為警臨檢盤查甲○○、盧香君，自盧香君身
    上查獲供二人施用之海洛因三包（甲○○涉犯販賣第一級毒品海洛因部分經本院
    前審判決無罪確定），及記載他人欠帳之帳單一紙，另於同日凌晨零時四十五分
    許，在彰化縣和美鎮○○路二六七號甲○○住處，扣得甲○○所有監視器一組，
    始查悉上情。
二、案經彰化縣警察局和美分局報告臺灣彰化地方法院檢察署檢察官偵查起訴。
    理      由
一、訊據被告甲○○矢口否認有右揭販賣第二級毒品安非他命犯行，辯稱盧香君在警
    訊坦承販賣安非他命係警察要求伊照這樣講的，至於柯寶時因賭輸錢向伊借一千
    元，伊乃借一千元予柯寶時，先還給他人，帳單上記載之一千元即係柯寶時欠伊
    之借款，被告並未與盧香君共同販賣安非他命予柯寶時，帳單上之一千元亦非買
    安非他命之欠款等語。惟查：１、共犯盧香君於查獲當天即八十九年十一月十一
    日在警訊中供稱：「（問：甲○○是否曾經販賣過毒品？）曾經拿給他同學二次
    。」「八十九年年初左右，二次相隔約一個多月，地點一次是在和美黃昏市場，
    一次是在柑井里那邊的公墓，價格不知道，因為他同學沒有錢，說錢等一陣子再
    給他。」「（問：你為何會知道右記事實？）因為我跟他一起出門，他同學我只
    知道綽號叫『寶石』，其他就不清楚了。他賣的是安非他命。」（詳警卷第八頁
    背面、第九頁），於同日偵查中供陳：「（問：甲○○是否有販賣毒品給柯寶時
    ？）在八十九年初第一次是在和美鎮黃昏市場，第二次和美鎮柑井里的公墓，當
    時我都在場，我和甲○○是男女朋友關係，當時我們要出門，甲○○說要拿東西
    給朋友，到了現場，才知道他拿安非他命給柯寶時，我在車上有聽到柯寶時對甲
    ○○說現在沒有錢，過一陣有錢再拿給他。」（詳偵卷第三五、三六頁），嗣於
    九十年八月三十一日原審法院九十年度訴字第四二五號案件審理時供稱：「我和
    甲○○在八十九年中認識的，當時我去甲○○家，李要送我回家，我在途中看到
    李拿毒品給柯（寶時）」等語（詳該案刑事判決理由一（一），附於本院前審卷
    第一一三、一一四頁）明確。共犯盧香君雖嗣後在原審翻異前供，改稱時稱不清
    楚甲○○有無拿毒品給柯寶時等語，及在原審及本院前審調查時均附合被告辯詞
    ，證稱警訊筆錄係警察要伊如此陳述等語，然查，共犯盧香君上開警訊及偵訊筆
    錄中有關被告甲○○販賣安非他命予柯寶時之之供述前後一致，並無不符之處，
    另盧香君在原審法院審理其本身涉犯販賣安非他命案件中，仍供稱有看見被告甲
    ○○交付毒品予柯寶時等語，若盧香君之警訊筆錄係依警方指示所為，何以在偵
    查中及原審審理盧香君販賣安非他命案件中仍為相同之供述﹖另參以盧香君在上
    開警訊筆錄中，並非對於警員訊問事項均坦承不諱，此由警員訊問其是否有販賣
    安非他命予乙○○時，經盧香君否認在卷可知，若該筆錄係盧香君依警員之意思
    所製作，應無加以否認之理，共犯盧香君事後翻異前詞，顯係卸責及迴護被告之
    詞，自不足採信。２、另扣案自盧香君身上查獲之帳單一紙上係記載：「‧‧‧
    寶石1000」（見警訊卷第十五頁），其中「寶石」係指「柯寶時」，亦經被告、
    盧香君及證人柯寶時分別於警、偵訊及原審、本院前審審理時陳述明確（見警卷
    第十一頁及背面，偵卷第十七頁背面，原審卷第五九頁，本院前審卷第七五頁）
    ，被告及柯寶時、盧香君等雖均供稱：該帳單係記載柯寶時積欠被告之賭債云云
    ，惟共犯盧香君在警訊及偵查中已供稱：曾聽聞柯寶時對被告甲○○請求賒帳購
    買安非他命等語，參以盧香君在警訊時就帳單上所載之人除信義及許書育外究係
    欠甲○○何種錢答稱不清楚等語，及被告甲○○在警訊亦僅稱係柯寶時向伊借一
    千元叫盧香君寫在紙上等語，均未提及該筆係被告借給柯寶時之款項，嗣被告在
    偵查中始供稱：帳單是打麻將時朋友輸我記帳，於八十九年三月間與柯寶時、許
    書育、阿榮、阿芬、老健等人打麻將，共犯盧香君亦於偵查中附合被告說辯解改
    稱：帳單上是甲○○的朋友來家裡打牌欠他的錢等語，證人柯寶時於原審囑託訊
    問時證稱：在八十九年農曆年後曾與綽號老明、阿玉、阿香在被告住處打麻將，
    打了一半輸了一千元沒有錢了就回家，隔一、二個月就當面把一千元還給被告，
    未向被告或盧香君買安非他命等語，若該帳單確係他人積欠被告賭債，何以被告
    與共犯盧香君於警訊未為此供述，且就參與打牌者被告與證人柯寶時所述不合，
  況證人柯寶時既已返還欠款，何以帳單尚留存又未刪除，扣案帳單所載「寶石
    1000」，顯係證人柯寶時購買第二級毒品安非他命之記帳，證人柯寶時與盧香君
    上開證詞顯均係事後迴護被告之詞，尚難據為有利被告之認定。綜上所述，本件
    事證明確，被告所辯顯係卸責之詞，不足採信，被告犯行至堪認定。
二、核被告甲○○所為，係犯毒品危害防制條例第四條第二項之販賣第二級毒品罪。
    其因意圖販賣而持有第二級毒品之低度行為，應為販賣之高度行為所吸收，不另
    論科，公訴人於犯罪事實欄記載被告販賣安非他命之事實，惟於起訴法條欄記載
    為毒品危害防制條例第五條第二項之意圖販賣而持有第二級毒品罪，顯係誤載。
    被告與盧香君有犯意連絡及行為之分擔，為共同正犯。被告先後二次販賣第二級
    毒品安非他命，時間緊接，犯罪構成要件相同之罪，顯係基於概括犯意反覆為之
    ，為連續犯，應刑法第五十六條規定論以一罪，並就有期徒刑部分加重其刑。至
    公訴人認被告曾因施用毒品案件，於八十四年十一月八日經法院判處有期徒刑三
    年二月，於八十九年一月一日執行完畢，聲請依累犯規定加重其刑，惟查卷附臺
    灣彰化地方法院檢察署被告刑案查註紀錄表記載，被告因違反麻醉藥品管理條例
    案件，經本院以於八十四年十一月八日以八十四年度上訴字第二六六二號判處有
    期徒刑三年二月確定，嗣後經彰化地方法院就該案與被告另犯之該院八十四年度
    易字第二一六七號、八十五年度易字第四九號案件，定應執行有期徒刑三年八月
    ，於八十五年十二月十日入監服刑，指揮書執畢日期為八十九年六月十五日，被
    告另因竊盜等罪，再經彰化地方法院於八十六年七月一日以八十六年度易字第六
    九九號判處被告有期徒刑一年確定，刑期自八十九年六月十六日起算，指揮書執
    畢日期為九十年六月十則日，接續執行至八十七年八月十二日假釋出獄，至九十
    年五月九日始假釋期滿，被告於假釋期間之八十九年年初再犯本案，前案刑期尚
    未執行完畢，自不符累犯規定，併予敘明。原審對於被告販賣第二級毒品安非他
    命之犯行，未予詳查，遽為無罪之諭知，尚有未當，上訴人即檢察官就此部分上
    訴指摘原判決不當，為有理由，應由本院將原審此部分撤銷改判。爰審酌被告犯
    罪之動機、目的、販賣次數僅有二次，所得金額不多，惟販賣毒品殘害他人身體
    健康、危害社會善良風氣及治安，及被告犯罪後尚無悔意等一切情狀，量處如主
    文第二項所示之刑。至被告販賣安非他命所得款項合計二千元，應依同條例第十
    九條第一項之規定宣告沒收，如全部或一部不能沒收，以其財產抵償之。扣案監
    視器一組，係被告裝設在其住處，惟本件被告販賣安非他命予柯寶時之地點為彰
    化縣和美鎮黃昏市場及同上鎮柑井里某公墓，均不在被告住處，難認上開監視器
    係被告供犯罪所用之物，爰不予宣告沒收。至扣案帳單一張，其上所載寶石1000
    雖係證人柯寶石向被告購買安非他命之欠款，然其餘記載部分無從認定係他人購
    毒所欠，共犯盧香君於警訊且供稱其中信義、許書育二人係欠伊錢，其他部分因
    甲○○常把他的東西放在伊處，因為有好幾張，伊就把他們全部寫成一張，是以
    尚難認係被告等犯罪使用之物，亦不予宣告沒收。
三、（一）、公訴意旨另以：(1)、被告自八十九年三月間起（即起訴書附表編號第６
    項以後）至同年十一月十一日止涉販賣第二級毒品安非他命。(2)、被告於附表二
    所示時間地點販賣安非他命予林正瑚、乙○○，因認被告另涉犯毒品危害防制條
    例第四條第二項之販賣第二級毒品罪嫌。（二）、訊據被告矢口否認有上開販賣
    安非他命犯行，辯稱伊並未與盧香君共同販賣安非他命等語。經查：、按公訴
    人雖在起訴書記載被告販賣安非他命之時間為八十九年二、三月間起至同年十一
    月十一日止，惟起訴書附表記載之最後一次販賣時間則為編號６於八十九年三月
    販賣予林正瑚該次，至販賣予林正瑚後至八十九年十一月十一日止，分別在何時
    、何地販賣予何人，則均未予詳細記載，復未舉證證明被告在此段時間有販賣安
    非他命行為，難憑起訴書之記載即認被告在該段時間內有涉犯販賣安非他命犯行
    。、公訴人認被告涉犯販賣安非他命予乙○○部分：按公訴人認被告販賣安非
    他命予乙○○，係依證人乙○○之證詞為其論據。惟查，證人乙○○於八十九年
    八月四日在警訊時證述：「（問：你是如何向盧香君購買安非他命？）我第一次
    是在八十九年三月份左右，在彰化縣和美鎮○○里○○路二六七號二樓內，以新
    台幣三千元，重量約一錢；第二次是隔幾天（約三、四天左右拿一次）再向他購
    買的，共約三、四次左右。」（見偵卷第二四、二五頁），於八十九年十一月二
    十九日偵查中供稱：「（問：是否向盧香君購買安非他命？）在彰化縣和美鎮○
    ○里○○路二六七號盧香君男朋友甲○○家的二樓，向她買過三次，各買三千元
    一錢、二千元半錢及一千元一小包，一小包的重量多少我不知道。」等語（見偵
    卷第四○頁），均未提及有向被告甲○○購買安非他命等語，嗣雖於九十年三月
    七日偵查中證稱：「二至三次都在她男朋友甲○○家向盧香君、甲○○買毒品，
    毒品都從盧香君身上拿出安非他命，價格是盧香君開的價錢，上次偵訊說的價錢
    、重量都沒錯，時間是在八十九年二、三月」等語（見偵卷第六六頁），惟於九
    十年十二月二十六日本院前審調查時則仍證稱：「（問：你於警訊及偵查中均稱
    曾到甲○○住處向盧香君購買毒品？）我說的是實話，我是向盧香君買的。」（
    見本院前審卷第九五頁），亦未提及安非他命係盧香君及甲○○共同販賣，參以
    證人在本院仍證稱安非他命係向盧香君購買，並非向甲○○購買等語，及證人在
    八十九年十一月十九日偵查中證稱向盧香君購買安非他命時均無他人在場等語，
    證人在上開九十年三月七日偵查中之證詞既與其多次在警訊、偵查、原審及本院
    證詞內容不符，且互有予盾，自難採信，仍以其多次供稱安非他命係向盧香君一
    人購買安非他命等語為可採，是難據證人證詞為不利被告之證據。、關於販賣
    安非他命予林正瑚部分：公訴人認被告涉犯此部分罪嫌，係以盧香君在偵查中之
    供稱，及證人乙○○在警訊、偵查中均供稱曾目睹林正瑚向被告購買安非他命等
    語，為其論據。惟查，證人乙○○於八十九年八月四日在警訊時係證稱：「（問
    ：你是否曾看過其他人向盧香君購買安非他命？）我曾於八十九年三月初看過綽
    號芋仔之林正瑚曾向他購買安非他命」（見偵卷第二六頁），於八十九年十一月
    二十九日偵查中證述：「（問：八十九年三月初你曾看過綽號芋仔的林正瑚向盧
    香君買安非他命？）是的，我看過一次，也是在甲○○家，林正瑚向她買三千元
    一錢。」（詳偵卷第四○、四一頁），於九十年三月七日偵查中亦證述：「我曾
    看過盧香君於八十九年三月初拿毒品給林正瑚。」等語（詳偵卷第六六頁），並
    未供稱林正瑚係向甲○○購買安非他命，難據其證詞為不利被告之證據。另盧香
    君於九十年二月二十二日在偵查中雖供稱：「（問：林正瑚跟甲○○買毒品你有
    看過？）有，林正瑚買毒品看過二次」「因他（甲○○）說要出門（毒品）藏放
    在我身上共有四、五次，第一次是八十九年六、七月份，最後一次是查獲日，有
    二次拿去和美鎮某公墓去販賣給林正瑚，一包二千元．．．那二次販賣是我與甲
    ○○一起去的。」等語（詳偵卷第五七頁），惟林正瑚綽號雖為「芋頭」，然其
    並未向被告購買安非他命等情，業經證人林正瑚在偵查中證稱明確（詳偵卷第六
    五頁），且為被告否認在卷，於無其他積極事證情況下，難僅據盧香君之證詞為
    不利於被告之唯一證據。綜上所述，公訴人所舉證據無法證明被告有上開販賣安
    非他命犯行，本院復查無其他事證堪認被告有公訴人所指犯行，原應為無罪之判
    決，惟因公訴人認此部分與前開論罪科刑有連續犯之裁判上一罪關係，爰不另為
    無罪之判決，併予明。
三、據上論斷，應依刑事訴訟法第三百六十九條第一項前段、第三百六十四條、第二
    百九十九條第一項前段、毒品危害防制條例第四條第二項、第十九條第一項、刑
    法十一條前段、第二十八條、第五十六條，判決如主文。
本案經檢察官丙○○到庭執行職務。
中      華      民      國      九十一  年      八      月      十三    日
                                臺灣高等法院臺中分院刑事第八庭
                                      審判長法  官  羅  得  村
                                            法　官　劉　榮　服
                                            法　官　陳　賢　慧
右正本證明與原本無異。
如不服本判決應於收受送達後十日內向本院提出上訴書狀，其未敘述上訴之理由者並
得於提起上訴後十日內向本院補提理由書（均須按他造當事人之人數附繕本）。
                                            書記官　許  麗  花
中      華      民      國      九十一  年      八      月      十五    日
附錄本案論罪科刑法條：
毒品危害防制條例第四條第二項：製造、運輸、販賣第二級毒品者，處無期徒刑或七
                              年以上有期徒刑，得併科新臺幣七百萬元以下罰金
                              。
                                                                        Ａ
附表一：
┌────┬────────┬───────────┬───────┐
│買 受 人│   時    間     │    地        點      │安非他命價格（│
│        │                │                      │單位：新台幣）│
├────┼────────┼───────────┼───────┤
│柯 寶 時│八十九年初      │彰化縣和美鎮黃昏市場  │一千元        │
├────┼────────┼───────────┼───────┤
│        │八十九年初（距右│彰化縣和美鎮柑井里某  │              │
│柯 寶 時│欄所示交易時間約│公墓                  │一千元        │
│        │一個月）        │                      │              │
└────┴────────┴───────────┴───────┘
附表二：
┌────┬────────┬───────────┬───────┐
│乙 ○ ○│八十九年三月    │彰化縣和美鎮○○路二六│三千元        │
│        │                │七號甲○○住處        │              │
├────┼────────┼───────────┼───────┤
│        │八十九年三月（距│                      │              │
│乙 ○ ○│右欄所示交易時間│同右址                │二千元        │
│        │約三、四天）    │                      │              │
├────┼────────┼───────────┼───────┤
│乙 ○ ○│八十九年三月    │同右址                │一千元        │
├────┼────────┼───────────┼───────┤
│林 正 瑚│八十九年三月初  │同右址                │三千元        │
└────┴────────┴───────────┴───────┘
                                                                   Ａ
